臺灣宜蘭地方法院交通事件裁定　　　　　94年度交聲字第75號
移送機關　　交通部公路總局臺北區監理所宜蘭監理站
異　議　人　甲○○　男　44歲.
上列異議人因違反道路交通管理處罰條例案件，對於交通部公路
總局台北區監理所宜蘭監理站民國94年4月14日所為之處分（原
處分案號：宜監字第43─T00000000號），聲明異議，本院裁定
如下：
    主  文
異議駁回。
    理  由
一、按汽車駕駛人，駕駛汽車不遵守公路或警察機關，依第五條
    規定所發布命令，而本章各條無處罰之規定者，處新臺幣九
    百元以上一千八百元以下罰鍰，道路交通管理處罰條例第60
    條第2項第2款定有明文。
二、移送機關裁決意旨略以：異議人甲○○於警察機關已公告禁
    止通行之路段，駕駛車牌號碼410-GX號營業貨運曳引車通行
    ，於民國94年2月20日下午10時50分在台九線森永檢查硝，
    經台東縣警察局大武分局森永派出所舉發，掣發東警交字第
    T00000000號舉發違反道路交通管理事件通知單，經移送機
    關請上開舉發單位調查，仍認異議人違規事實明確，乃以異
    議人違反前述道路交通管理處罰條例第60條第2項第2款規定
    之行為，裁處異議人罰鍰新台幣（下同）900元。
三、異議意旨略以：異議人是日係載運大白石，依據交通部公路
    總局93年10月20日路監交字第0931002504號函，大白石應同
    石灰石，係屬礦產品，非屬砂石範圍，本件舉發顯有不當云
    云。
四、經查，為維護道路交通安全與暢通，公路或警察機關於必要
    時，得就左列事項發布命令：一、指定某線道路或某線道路
    區段禁止或限制車輛，道路交通管理處罰條例第5條第1項第
    1款定有明文。台東縣政府警察局於94年1月19日以東警交字
    第0940000503號公告：「一、為維護本縣南迴公路交通流暢
    與安全，管制砂石車（含空車）通行路段、時段。二、管制
    禁止通行期間：連續二日（以上）假期之前一日中午12時起
    至假日最後一日之24時止，禁止砂石車（含空車）行駛（雙
    向）。三、管制通行路段：南迴公路省道台九線414公里550
    公尺（金崙阡仔崙橋）至451公里860公尺（壽卡）。四、本
    項調整管制措施事宜，自94年2月1日起施行。」有公告一紙
    在卷可按。又管制告示牌亦載明：「連續二日（以上）假期
    之前一日中午12時起至假日最後一日之24時止，金崙至壽卡
    禁止砂石車（含空車）行駛」，有照片二紙可參，上開公告
    自已發生效力。
五、異議人對其於94年2月20日駕駛上開營業貨運曳引車行經上
    開路段，固不否認，且有舉發違反道路交通管理事件通知單
    一紙及上開照片二張在卷可按。又94年2月20日為星期日，
    為公告禁止通行砂石車之時段。另異議人之車輛係載運大白
    石，此為異議人所自承，且有送（收）貨單二紙在卷可參。
    是異議人於上開禁止通行之時間及地段駕駛上開營業貨運曳
    引車載運砂石之事實可堪認定。
六、異議人雖辯稱伊所載運之大白石，係屬礦產品，非屬砂石範
    圍，並舉交通部公路總局93年10月20日路監交字第0931002
    504號函為證。惟查，該函係解釋「石灰石」之載運並無道
    路交通管理處罰條例第29條之1所定處罰之適用，惟本件異
    議人所違反者，係道路交通管理處罰條例第60條第2項第2款
    之規定，與道路交通管理處罰條例第29條之1所規範者要屬
    二事。且依上開公告及告示所示，均已載明含空車在內之砂
    石車亦屬禁行之列，足見砂石車上是否載運砂石，並非所問
    ，該項公告之管制之內容乃在禁行大型營業曳引車，以維護
    交通流暢及安全。是異議人上開辯解，應不足採。從而，移
    罰鍰900元，核無不合。本件聲明異議為無理由，應予駁回
    。
據上論斷，應依道路交通案件處理辦法第19條裁定如主文。
中　　華　　民　　國　　94　　年　　4 　　月　　27　　日
                        交通法庭  法  官  謝佩玲
以上正本證明與原本無異。
如不服本裁定，應於裁定送達後5日內向本院提出抗告狀。 （需
附繕本）
                                  書記官  藍友隆
中　　華　　民　　國　　94　　年　　4 　　月　　28　　日
